【裁判字號】    92,交簡上,44
【裁判日期】    921219
【裁判案由】    業務過失傷害
【裁判全文】
臺灣嘉義地方法院刑事判決                        九十二年度交簡上字第四四號
    上  訴  人  臺灣嘉義地方法院檢察署檢察官
    被      告  甲○○
右列上訴人因業務過失傷害案件，不服本院嘉義簡易庭中華民國九十二年九月二十六
日九十二年度交簡字第五五三號第一審判決（聲請簡易判決處刑書案號：臺灣嘉義地
方法院檢察署九十二年度偵字第三六三二號），提起上訴，本院管轄之第二審合議庭
判決如左：
    主  文
原判決撤銷。
甲○○從事業務之人，因業務上過失傷害人，處有期徒刑肆月，如易科罰金，以佰
元折算壹日。緩刑貳年。
    事  實
一、甲○○係從事禽畜屍體清理載運之貨車司機，為從事駕駛業務之人，於民國（下
    同）九十二年四月二十七日，駕駛車牌號碼Ｃ四－一七九一號自小貨車，至嘉義
    縣朴子市崁前里崁前八六之一號，本應注意車輛應依順行方向停車，且起步前應
    注意前後左右有無障礙物或車輛行人，並應讓行進中之車輛優先通過，而依當時
    天候晴、日間自然光線、柏油路面乾燥無缺陷、無障礙物、視距良好之情形，並
    無不能注意之情事，竟疏未注意遵守上開規定，將上開小貨車逆向停放於嘉義縣
    朴子市崁前里崁前八六之一號前，後於同日下午十七時四十分許，逆向駕駛該車
    貿然右轉，適有乙○○騎乘車牌號碼ＫＤＪ─○六六號重型機車，超速行經上開
    地點，亦疏未注意甲○○駕駛上開小貨車右轉之車前狀況，造成乙○○之機車車
    頭撞及甲○○之貨車左側車身，致乙○○受有左股骨骨折、左小腿嚴重撕裂傷、
    臉部多處撕裂傷之傷害。甲○○於肇事後，在未經有偵查犯罪職權之機關或公務
    員發覺為犯嫌前，向到場處理之嘉義縣警察局朴子分局警員蘇宗賢自首即陳稱其
    為肇事者及肇事經過，並願接受裁判。
二、案經乙○○訴由嘉義縣警察局朴子分局報請臺灣嘉義地方法院檢察署檢察官偵查
    聲請以簡易判決處刑。
    理  由
一、訊據被告甲○○對於右揭事實坦承不諱，核與告訴人乙○○於警訊時指訴之情節
    相符（見警卷第三頁、第四頁），並有道路交通事故調查報告表、事故現場圖及
    照片八張在卷可稽（見警卷第五頁至第七頁、第十一頁至第十四頁）。又告訴人
    乙○○確因本件車禍受有左股骨骨折、左小腿嚴重撕裂傷、臉部多處撕裂傷之傷
    害，並有診斷證明書一份在卷可憑（見警卷第八頁）。按汽車停車時應依車輛順
    行方向緊靠道路右側，道路交通安全規則第一百十二條第二項定有明文；復按汽
    車起駛前，不讓行進中之車輛、行人優先通行者，處汽車駕駛人新臺幣六百元以
    上一千八百元以下之罰鍰，此亦有道路交通管理處罰條例第四十五條第十款規定
    可稽；再按汽車駕駛人之駕駛工作，乃隨時可致他人身體生命於危險之行為，因
    此應有經常注意俾免他人陷於危險之特別注意義務。查被告駕駛上開自小貨車停
    放前揭地點及嗣後之行車起駛，本應遵守上開規定，而當時天候晴、日間自然光
    線、柏油路面乾燥無缺陷、無障礙物、視距良好，亦有上開道路交通事故調查報
    告表可佐，並無不能注意之情事，詎被告竟疏未注意遵守上開規定，逆向停放車
    輛，復於汽車起駛時，不讓行進中之告訴人機車先行，貿然右轉，因而肇事，致
    告訴人受有上開傷害，顯見被告確有過失。雖告訴人亦疏未注意被告欲右轉之車
    前狀況，未減速慢行，採取必要之安全措施，而亦有過失，屬肇事之次因，惟被
    告仍難辭過失之責。況本件車禍經原審函送請臺灣省嘉雲區車輛行車事故鑑定委
    員會鑑定之結果，亦同此認定，有該鑑定委員會九十二年七月二十九日嘉鑑字第
    九二○七九三號函與所附鑑定意見書影本一份在卷可參（見原審卷第十六頁至第
    十八頁），足見被告確有過失。又被告之過失行為與告訴人受傷間具有相當因果
    關係，本件事證明確，被告犯行洵堪認定。
二、其次，被告甲○○平日以駕駛自用小貨車清理運送禽畜屍體為其業務，此據其供
    承在卷（見簡上卷第四十三頁），自屬從事於駕駛業務之人（最高法院七十五年
    臺上字第一六八五號判例要旨參照）。是核被告甲○○所為，係犯刑法第二百八
    十四條第二項前段之業務過失傷害罪，聲請簡易判決處刑意旨漏未斟酌此點，而
    認被告係犯同法第二百八十四條第一項前段之過失傷害罪嫌，尚有未洽，惟其基
    本事實同一，本院自應予審理，並變更其起訴法條。又被告於肇事後，在未經有
    偵查犯罪職權之機關或公務員發覺為犯嫌前，向到場處理之嘉義縣警察局朴子分
    局警員蘇宗賢自首即陳稱其為肇事者及肇事經過，並願接受裁判之情，有原審公
    務電話紀錄表乙紙在卷可佐（見原審卷第三十頁），核與自首要件相符，應依刑
    法第六十二條規定減輕其刑。故原審適用刑事訴訟法第四百四十九條第一項前段
    、第四百五十四條第二項，刑法第二百八十四條第一項前段、第四十一條第一項
    前段、第六十二條，罰金罰鍰提高標準條例第一條前段、第二條，以簡易判決判
    處被告有期徒刑三月，固非無見，惟被告係從事運輸業務之人，已如前述，原審
    未究明被告乃從事業務之人，而未予變更聲請意旨所論之罪名法條，容有未當，
    上訴人上訴指摘原判決僅判處被告過失傷害罪顯有不當，應有理由，自應由本院
    將原判決撤銷改判。爰審酌被告品性、生活狀況、智識程度、被告與告訴人雙方
    之過失程度、告訴人所受傷之程度及被告犯後坦承犯行，態度良好等一切情狀，
    判處如主文第二項所示之刑，並諭知易科罰金之折算標準，以示懲儆。另查被告
    未曾受有期徒刑以上刑之宣告，有臺灣嘉義地方法院檢察署刑案資料查註紀錄表
    、臺灣高等法院被告全國前案紀錄表各一份在卷可參，其坦認犯行，深表悔悟，
    且已與告訴人達成調解，有嘉義縣朴子市調解委員會調解筆錄一紙附於本院卷可
    憑，此次因一時失慮，初罹刑典，經此之偵查審判，當知所警惕，信無再犯之虞
    ，本院認為其所宣告之刑，以暫不執行為適當，併予宣告緩刑二年，以啟自新。
據上論斷，應依刑事訴訟法第四百五十五條之一第一項、第三項、第三百六十九條第
一項前段、第三百六十四條、第二百九十九條第一項前段、第三百條，刑法第二百八
十四條第二項前段、第六十二條、第四十一條第一項前段、第七十四條第一款，罰金
罰鍰提高標準條例第一條前段、第二條，判決如主文。
本案經檢察官古富祺到庭執行職務
中      華      民      國    九十二    年     十二     月     十九     日
                            臺灣嘉義地方法院刑事第一庭
                                審判長  法  官  夏金郎
                                        法  官  陳俞婷
                                        法  官  盧鳳田
右正本證明與原本無異。
本件不得上訴。
中      華      民      國    九十二    年     十二     月     十九     日
                                        書記官  黃郁萍
附錄本件論罪科刑之法條：
刑法第二百八十四條第二項：
從事業務之人，因業務之過失傷害人者，處一年以下有期徒刑、拘役或一千元以下罰
金。致重傷者，處三年以下有期徒刑、拘役或二千元以下罰金。


司法院資訊處製作；財團法人民間司法改革基金會備份。
